臺灣高雄地方法院刑事判決　　　　　　　　　　　　　九十年度易字第四三五號
　　公　訴　人　臺灣高雄地方法院檢察署檢察官
　　被　　　告　甲○○
右列被告因竊盜案件，經檢察官提起公訴（九十年度偵字第一七五一七號、第一七七
三三號、第一七八七六號），本院判決如左：
    主  文
甲○○共同連續攜帶兇器竊盜，累犯，處有期徒刑壹年陸月。扣案之Ｔ型扳手、螺絲
起子、一字螺絲起子及魚口鉗各壹把，均沒收之。
    事  實
一、甲○○曾於民國八十九年間，因竊盜案件，經台灣台中地方法院判處有期徒刑六
    月確定，甫於八十九年十月十一日執行完畢。詎仍不知悔改，竟與姚博元（未經
    起訴）共同基於意圖為自己不法所有之概括犯意，先後於附表一所示時間，趁己○○、庚○○、乙○○、沈杏姿、壬○○及戊○○等人，分別將所駕駛之汽車或
    所騎乘之機車停放在附表一所示地點之機會，或持甲○○所有客觀上足供為兇器
    之Ｔ型扳手及螺絲起子各一把，或以徒手之方式，著手竊取渠等放置於汽車內或
    機車踏板上之財物或機車，計竊得己○○、庚○○、乙○○、沈杏姿、壬○○及
    戊○○所有如附表所示之財物。復承上開意圖為自己不法所有之概括犯意，先後
    於附表二所示之時間，趁丙○○、辛○○及丁○○等人，分別將汽車停放於附表
    二所示之地點之機會，或持其所有客觀上足供為兇器之一字螺絲起子及魚口鉗各
    一支，或以徒手方式，或趁車門未上銷或將車門破壞後（毀損部分未據告訴），
    著手竊取渠等放置於車內之財物，計竊得丙○○如附表二編號一所示之財物，另
    分別於著手竊取辛○○及丁○○車內財物時，為巡羅員警發覺而未遂，並扣得作
    案工具Ｔ型扳手、螺絲起子、一字螺絲起子及魚口鉗各一把。
二、案經高雄市政府警察局小港分局報告台灣高雄地方法院檢察署檢察官偵查起訴。
    理  由
一、右揭事實業據被告甲○○於警訊、偵訊及本院審理時供認不諱，核與被害人己○○、庚○○、乙○○、壬○○、戊○○、丙○○、辛○○及丁○○等人分別於警
    訊及本院審理時指述之情節相符。另被害人壬○○固陳稱：當時伊自小客車有上
    鎖等語（見本院九十年十二月十一日筆錄），惟此為被告所否認，經查：被害人
    壬○○之車門並無被破壞之跡象，參諸被告如以工具開啟車門之方式行竊，必將
    車門毀損（附表一編號五參照），且本案被告之其他竊盜行為中，大都係以徒手
    方式趁被害人車門未上鎖之機會行竊，是被告竊取壬○○車內之財物，應係徒手
    趁車門未上鎖之機會而下手行竊之可能性較高。此外，復有經被害人庚○○、乙○○、壬○○、戊○○、丙○○等領回部分失竊贓物之認領保管收據各一紙附卷
    可資佐證及被告所有作案之工具Ｔ型扳手、螺絲起子、一字螺絲起子及魚口鉗各
    一把扣案足憑，本件事證明確，被告犯行已堪認定。
二、核被告就附表一編號一至編號五及附表二編號一所為，係犯刑法第三百二十條第
    一項之普通竊盜罪；就附表二編號二所為，係犯同條第三項、第一項之竊盜未遂
    罪；就附表一編號六所為，係犯刑法第三百二十一條第一項第三款之攜帶兇器竊
    盜罪；就附表二編號三所為，係犯同條第二項、第一項第三款之攜帶兇器竊盜未
    遂罪。被告就附表一之竊盜犯行，與姚博元具有犯意連絡及行為分擔，為共同正
    犯。被告所犯上開竊盜既遂、未遂罪，加重竊盜既遂、未遂罪，時間緊接，手法
    、罪名均相同，顯係基於概括犯意為之，為連續犯，應依刑法第五十六條之規定
    ，論以加重竊盜既遂一罪，並加重其刑。又被告曾於八十九年間，因竊盜案件，
    經台灣台中地方法院判處有期徒刑六月確定，甫於八十九年十月十一日執行完畢
    ，此有台灣高等法院被告全國前案紀錄表及台灣高雄地方法院檢察署刑案資料查
    註紀錄表各一份在卷可憑，其於有期徒刑之執行完畢後五年內再犯本件最重本刑
    為有期徒刑以上罪，為累犯，應依刑法第四十七條之規定遞加重其刑。爰審酌被
    告犯後雖坦承犯行，態度良好，所得財物非多，惟迄未賠償被害人所受損害，且
    正值壯年，卻不思以正當方法賺取財物，前此已有如事實欄所示之竊盜非行，且
    係一犯再犯，素行不佳等一切情狀，量處如主文所示之刑。扣案之Ｔ型扳手、螺
    絲起子、一字螺絲起子及魚口鉗各一把，係被告所有，且係供本件行竊所用之工
    具，業據被告供明在卷，爰依刑法第三十八條第一項第二款之規定，宣告沒收之
    。
據上論斷，應依刑事訴訟法第二百九十九條第一項前段、刑法第二十八條、五十六條
、第三百二十條第一項、第三項、第三百二十一條第一項三款、第二項、第四十七條
、第三十八條第一項第二款，罰金罰鍰提高標準條例第一條前段，判決如主文。
中    華      民      國      九十一      年     二      月    一     日
                                  臺灣高雄地方法院刑事第二庭
                                      審判長法  官  宋明中
                                            法  官  高榮宏
                                            法  官  高英賓
右正本證明與原本無異。
如不服本判決，應於判決送達後十日內，向本院提出上訴狀。
                                            書記官  林雯琪
中      華      民      國      九十一      年     二      月    一     日
附表一
┌─┬────┬─────┬─────┬─────┬────┬─────┐
│編│ 被  告 │犯罪時間  │犯罪地點  │犯罪方法  │被害人  │所得財物  │
│號│        │          │          │          │        │          │
├─┼────┼─────┼─────┼─────┼────┼─────┤
│一│甲○○  │九十年八月│高雄市小港│趁被害人停│己○○  │皮包一只  │
│  │姚博元  │二日十九時│區○○路三│放於上址之│        │新台幣一千│
│  │        │二十五分許│○三號前  │YS─七一九│        │六百元    │
│  │        │          │          │二號自小客│        │駕照、行照│
│  │        │          │          │車未上鎖，│        │、提款卡、│
│  │        │          │          │竊取車內財│        │信用卡、貴│
│  │        │          │          │物。      │        │賓卡、出勤│
│  │        │          │          │          │        │卡各一張  │
├─┼────┼─────┼─────┼─────┼────┼─────┤
│二│同右    │九十年九月│高雄市小港│趁被害人停│庚○○  │背包一只  │
│  │        │十三日某時│區○○○路│車小解之際│        │行動電話一│
│  │        │          │與民益路口│，竊取放置│        │支        │
│  │        │          │          │機車踏板之│        │衣服、身分│
│  │        │          │          │財物。    │        │證、相片  │
├─┼────┼─────┼─────┼─────┼────┼─────┤
│三│同右    │九十年九月│高雄市小港│趁被害人停│乙○○│提包一只  │
│  │        │十四日十二│區○○路與│車入店內吃│        │皮夾、身分│
│  │        │時許      │崇德路口  │飯之際，竊│        │證、駕照、│
│  │        │          │          │取放置機車│        │行照、行動│
│  │        │          │          │踏板之財物│        │電話一支  │
│  │        │          │          │。        │        │          │
├─┼────┼─────┼─────┼─────┼────┼─────┤
│四│同右    │不詳      │不詳      │竊盜      │沈杏姿  │手提包    │
│  │        │          │          │          │        │音樂教學資│
│  │        │          │          │          │        │料        │
├─┼────┼─────┼─────┼─────┼────┼─────┤
│五│同右    │九十年九月│高雄市港區│趁被害人停│壬○○  │黑色手提包│
│  │        │十九日二十│漢民路與崇│放上址之自│        │筆記本、國│
│  │        │三時      │德路口    │小客車未上│        │際牌錄放音│
│  │        │      │          │鎖，竊取車│        │機        │
│  │        │          │          │內財物。  │        │          │
├─┼────┼─────┼─────┼─────┼────┼─────┤
│六│同右    │九十年九月│高雄市小港│以Ｔ型板手│戊○○  │LPQ─七五 │
│  │        │二十一日二│區○○路三│及螺絲起子│        │七號機車一│
│  │        │十時五十五│十二之九號│開鎖竊取機│        │部        │
│  │        │分許      │前        │車        │        │          │
└─┴────┴─────┴─────┴─────┴────┴─────┘
附表二
┌─┬────┬─────┬─────┬─────┬────┬─────┐
│編│ 被  告 │犯罪時間  │犯罪地點  │犯罪方法  │被害人  │所得財物  │
│號│        │          │          │          │        │          │
├─┼────┼─────┼─────┼─────┼────┼─────┤
│一│甲○○  │九十年九月│高雄市小港│見被害人停│丙○○  │黑色手提袋│
│  │        │十八日十一│區○○路六│放上址之ZA│        │一只      │
│  │        │時五十分許│八三號前  │─五九○○│        │計算機一台│
│  │        │          │          │號自小貨車│        │          │
│  │        │          │          │未上鎖，即│        │          │
│  │        │          │          │竊取車內財│        │          │
│  │        │          │          │物。      │        │          │
├─┼────┼─────┼─────┼─────┼────┼─────┤
│二│同右    │九十年九月│高雄市小港│見被害人停│辛○○  │(未遂)    │
│  │        │十八日十二│區○○街與│放上址之XF│        │          │
│  │        │時許      │漢民路口  │─四四五七│        │          │
│  │        │          │          │號自小客車│        │          │
│  │        │          │          │未上鎖，即│        │          │
│  │        │          │          │進入車內竊│        │          │
│  │        │          │          │取財物。  │        │          │
├─┼────┼─────┼─────┼─────┼────┼─────┤
│三│同右    │九十年九月│高雄市小港│以一字螺絲│丁○○  │(竊盜未遂)│
│  │        │二十二日零│區○○路三│起子及魚口│        │車門鎖遭破│
│  │        │時許      │十九號前  │鉗破壞被害│        │壞        │
│  │        │          │          │人停放上址│        │          │
│  │        │          │          │之YV─一七│        │          │
│  │        │          │          │七七號自小│        │          │
│  │        │          │          │貨車車門，│        │          │
│  │        │          │          │竊取車內財│        │          │
│  │        │          │          │物。      │        │          │
└─┴────┴─────┴─────┴─────┴────┴─────┘
附錄本判決論罪之法條
刑法第三百二十條第一項、第三項：
意圖為自己或第三人不法之所有，而竊取他人之動產者，為竊盜罪，處五年以下有期
徒刑、拘役或五百元以下罰金。
意圖為自己或第三人不法利益，而竊佔他人之不動產者，依前項之規定處斷。
前二項之未遂犯罰之
中華民國刑法第三百二十一條
犯竊盜罪而有左列情形之一者，處六月以上五年以下有期徒刑：
一  於夜間侵入住宅或有人居住之建築物、船艦，或隱匿其內而犯之者。
二  毀越門扇、牆垣或其他安全設備而犯之者。
三  攜帶兇器而犯之者。
四  結夥三人以上而犯之者。
五  乘火災、水災或其他災害之際而犯之者。
六  在車站或埠頭而犯之者。
前項之未遂罰之。
竊盜犯贓物犯保安處分條例第三條第一項第一款：
十八歲以上之竊盜犯、贓物犯，有左列情形之一者，得於刑之執行刑，令入勞動場所
強制工作：
一、有犯罪之習慣者。
